臺灣高等法院刑事判決　　　　　　　　 94年度上易字第768號
上　訴　人
即　被　告　乙○○
上列上訴人因竊盜案件，不服臺灣板橋地方法院94年度易字第99
號，中華民國94年3月31日第一審判決（起訴案號：臺灣板橋地
方法院檢察署93年度偵字第15192號），提起上訴，本院判決如
下：
    主  文
上訴駁回。
    事  實
一、乙○○前因竊盜案件，經臺灣高等法院高雄分院以87年度上
    易字第412 號刑事判決判處有期徒刑2 年6 月確定，於民國
    89 年9月14日入監執行，嗣於90年12月5 日縮短刑期假釋出
    監，而於91年5 月8 日縮刑假釋期滿未經撤銷假釋，上開有
    期徒刑以已執行完畢論（構成本件累犯）；復於92年間亦因
    竊盜案件，經本院以93年度易字第6 號刑事判決判處有期徒
    刑9 月確定，於93年6 月30日入監執行。詎猶不知悛悔，復
    意圖為自己不法之所有，於93年6 月10日18時許，在臺北縣
    永和市○○路39號5 樓，利用客觀上足以對人之生命、身體
    、健康、安全構成威脅，具有危險性之兇器扳手一把，破壞
    該住處之鐵門及木門上屬於門扇一部分之門鎖後，繼而進入
    該住處內（毀損及侵入住宅罪部分未據告訴），竊取甲○○
    所有之手錶20只、手機3支、古董與金項鍊、金手鐲、金戒
    指等金飾及現金約新台幣（下同）30000元等財物，得手後
    ，據為己有。嗣臺北縣警察局永和分局員警經甲○○報案後
    前往勘驗，於遭破壞之木門木板上及遭翻動之衣服盒子、塑
    膠工具及手錶盒子上等處採得7枚指紋，並將前開7枚採得指
    紋送請內政部警政署刑事警察局比對後，確認與乙○○右手
    拇指指紋相符，始循線查悉上情。
二、案經臺北縣政府警察局永和分局報告臺灣板橋地方法院檢察
    署偵辦。
    理  由
一、上揭犯罪事實，業據被告乙○○於偵查及本院審理時坦承不
    諱，核與被害人甲○○於警詢時之指述情節相符，並有勘察
    採證同意書、證物清單各1紙、內政部警政署刑事警察局93
    年7月29日刑紋字第0930150810號鑑驗書1份在卷可稽。足徵
    被告之自白與事實相符。被告於本院審理時雖辯稱：伊僅竊
    得三支手表及現金一萬餘元云云。然查：被告竊得之財物包
    括事實欄所載之物，已據被害人於警訊時陳明，且被告於原
    審對於起訴書所載之犯罪事實，亦表示認罪，其於本院推翻
    前供，顯係避重就輕卸責之詞，自不足採，事證明確，犯行
    堪以認定，應予依法論科。
二、按刑法第321條第1項所列各款為竊盜之加重條件，如犯竊盜
    罪兼具數款加重情形時，因竊盜行為只有一個，仍祇成立一
    罪，先此敘明。查被告於實施如上揭事實欄一竊盜犯行所使
    用之扳手雖未扣案，然依一般經驗法則，認係足以傷害人之
    生命、身體，具客觀上之危險性，自屬刑法上之「兇器」無
    疑，不因其未扣案勘驗而受影響。又被告毀損被害人甲○○
    住處之鐵門及木門門鎖後入室竊盜，係構成毀壞門扇竊盜罪
    ，公訴意旨未論及此，容有未洽，惟此僅係竊盜之加重條件
    增加，本院無庸另為變更法條之諭知，併此指明。另查臺灣
    臺北地區93年6月10日之日落時間為18時43分，有原審依職
    權查詢之交通部中央氣象局編印之中華民國93年日出日沒時
    刻表2張附卷可查，故被告乙○○於該日18時許行竊，應屬
    日間竊盜無訛，亦附此敘明。是核被告乙○○所為，係犯刑
    法第321條第1項第2款、第3款之攜帶兇器毀損門扇竊盜罪。
    再查，被告有如事實欄一所載犯罪科刑執行情形，有臺灣高
    等法院被告前案紀錄表1份在卷可案，其於有期徒刑之執行
    完畢後，5年內再犯有期徒刑以上之本罪，為累犯，應依刑
    法第47條之規定加重其刑。原審詳加調查後，認被告犯加重
    竊罪，事證明確，爰引刑法第321條第1項第2款、第3 款
　　、第47條規定，另審酌被告屢犯竊盜案件，犯罪之動機、目
　  的、對被害人所生財產上之損害程度及其犯後已坦承犯行之
    態度等一切情狀，量處有期徒刑一年二月。並敘明事實欄一
    所載之扳手一把，雖係被告持以實施上開攜帶兇器竊盜罪所
　　用之物，惟該扳手是否為被告所有之物，尚屬可疑，且該扳
  　手並未扣案，亦無積極證據足資證明目前仍然存在尚未滅失
    ，爰不予宣告沒收之理由。原審認事用法，均無違誤，量刑
    亦屬妥適，雖被告上訴意另指原審量刑過重云云，惟本件被
    告前此已有二次竊盜前案紀錄，素行非佳，且本案犯罪情節
    係屬侵入住宅竊盜，雖侵入住宅部分犯行未據被害人告訴，
    然其侵害者，非止於財產法益，顯然對於被害人居家安寧造
    成不安，原審審酌上述其犯罪情節，量處有期徒刑一年二月
    ，即無過重可言，其上訴為無理由，應予駁回。
據上論斷，應依刑事訴訟法第368條，判決如主文。
本案經檢察官郭弘佑到庭執行職務。
中　　華　　民　　國　　94　　年　　6　　月　　20  　日
　　　　　　　　　刑事第三庭審判長法　官  楊照男
　　　　　　　　　　　　　　　    法　官  周政達
　　　　　　　 　 　　　　　　　　法　官  江振義
以上正本證明與原本無異。
不得上訴。
                                  書記官  劉文美
中　　華　　民　　國　　94　　年　　6　　月　　23  　日
附錄：本案論罪科刑法條全文
中華民國刑法第321條
犯竊盜罪而有左列情形之一者，處六月以上、五年以下有期徒刑：
一  於夜間侵入住宅或有人居住之建築物、船艦或隱匿其內而犯之者。
二  毀越門扇、牆垣或其他安全設備而犯之者。
三  攜帶兇器而犯之者。
四  結夥三人以上而犯之者。
五  乘火災、水災或其他災害之際而犯之者。
六  在車站或埠頭而犯之者。
前項之未遂犯罰之。
